臺灣高雄地方法院民事裁定
111年度鳳事聲字第6號
聲明異議人  臺灣銀行股份有限公司

法定代理人  許志文  
代  理  人  梁晉銘  
上列聲明異議人對債務人江育俊聲請核發支付命令事件，聲明異
議人就本院司法事務官於民國111年5月10日所為111年度司促字
第8219號裁定提出異議，本院裁定如下：
    主  文
異議駁回。
    理  由
一、按司法事務官處理事件所為之處分，與法院所為者有同一之
    效力，民事訴訟法第240 之3 定有明文。又當事人對於司法
    事務官處理事件所為之終局處分，得於處分送達後10日之不
    變期間內，以書狀向司法事務官提出異議，但支付命令之異
    議仍適用第518 條及第519 條之規定。司法事務官認前項異
    議為有理由時，應另為適當處分；認異議為無理由者，應送
    請法院裁定之。法院認第1 項之異議為有理由時，應為適當
    之裁定，認異議為無理由者，應以裁定駁回之，民事訴訟法
    第240 條之4 第1 項、第2 項、第3 項亦分別定有明文。
二、原裁定意旨略以：本件債務人江育俊設籍於金門縣金城鎮，
    本院無管轄權，聲明異議人向無管轄權之本院聲請核發支付
    命令，其聲請並非適法，應予駁回。
三、本件異議意旨略以：本件債務人雖設籍於金門縣金城鎮，惟
    聲明異議人向債務人設籍地址寄發催繳通知，均遭郵局以招
    領逾期而退件，又債務人向聲明異議人借貸時，係書立高雄
    市○○區○○○路00巷00號（下稱系爭地址）為地址，故應認債
    務人選定系爭地址為其住所，故本院有管轄權，應由本院核
    發支付命令，因而請求廢棄原裁定等語。
四、按支付命令之聲請，不合於民事訴訟法第508條至第511條之
    規定者，法院應以裁定駁回之；督促程序，如依公示送達為
    之者，不得行之，同法第513條第1項前段、第509 條後段分
    別定有明文。
五、經查，聲明異議人主張債務人向其借貸時，選定系爭地址為
    住所，固提出勞工紓困貸款專用之放款借據為據（司促卷第
    9頁），惟系爭地址所在建物之登記所有權人為訴外人韓世
    傑，且本院依職權向高雄市政府警察局鳳山分局函查債務人
    是否實際居住於系爭地址之結果，函覆略以：多次前往訪查
    ，查訪未遇，有系爭地址所在之公務用建物謄本及高雄市政
    府警察局鳳山分局之覆函在卷可參（本院卷第25及33頁），
    是難認聲明異議人所主張之系爭地址，確為債務人之現在居
    所甚明。聲明異議人對債務人設籍地址為催繳通知，後遭郵
    局以逾期受領而退件，復難認債務人現居住於系爭地址，且
    債務人亦非系爭地址所在建物之所有權人，可徵於聲明異議
    人向本院聲請支付命令時，債務人應為送達處所不明，須公
    示送達，然公示送達之方式，為督促程序所不許，原裁定雖
    以本院無管轄權為由而駁回聲明異議人對債務人核發支付命
    令之聲請，然聲明異議人對現行方不明之債務人，本無從聲
    請核發支付命令，故原裁定駁回聲明異議人聲請核發支付命
    令之結論難認有誤。債務人是否已另遷址於他處，應由聲明
    異議人查報後向管轄法院另聲請核發支付命令，或另以其他
    民事訴訟程序而為適法之請求，故本件聲明異議人請求廢棄
    原裁定，為無理由，應予駁回。
六、依民事訴訟法第240 條之4 第3 項，裁定如主文。
中　　華　　民　　國　　111 　年　　7 　　月　　26　　日
          　　　　鳳山簡易庭  法　　官  林育丞
以上正本係照原本作成。
如對本裁定抗告須於裁定送達後10日內向本院提出抗告狀，並繳
納裁判費新臺幣1000元。
中　　華　　民　　國　　111 　年　　7 　　月　　26　　日
                              書 記 官  陳冠廷